臺灣新竹地方法院刑事判決　　　　　　　 94年度訴字第457號
公　訴　人　臺灣新竹地方法院檢察署檢察官
被　　　告　甲○○　男　44歲.
上列被告因違反毒品危害防制條例案件，經檢察官提起公訴（94
年度毒偵字第924號），本院依簡式審判程序判決如下：
   主  文
甲○○連續施用第一級毒品，累犯，處有期徒刑捌月，扣案第一
級毒品海洛因壹包（淨重零點壹玖公克，包裝重零點壹玖公克）
沒收銷燬；又施用第二級毒品，累犯，處有期徒刑伍月。應執行
有期徒刑壹年，扣案第一級毒品海洛因壹包（淨重零點壹玖公克
，包裝重零點壹玖公克）沒收銷燬。
   事  實
一、甲○○前曾於民國91年間因違反毒品危害防制條例施用第一
    、二級毒品案件，經本院以90年度訴字第571號判決分別判
    處有期徒刑7月、4月，並定應執行刑為有期徒刑10月，於92
    年10月29日執行完畢。又其上開施用毒品案件，經檢察官聲
    請強制戒治，由本院以90年度毒聲字第1646號裁定令入臺灣
    新竹戒治所施以強制戒治，於91年11月30日強制戒治執行完
    畢釋放。詎仍不知悔改，於上開強制戒治執行完畢釋放後5
    年內，竟復基於施用第1級毒品之概括犯意，自94年2月上旬
    起至同年月21日傍晚某時，在新竹市○○○街108巷14之4號
    4 樓住處及新竹市○○街94號2E室居所，或以香菸沾海洛因
    粉、或以注射針筒注射之方式，連續施用第一級毒品海洛因
    多次，約2、3日施用1次。復另基於施用第二級毒品安非他
    命之犯意，於94年2月20日，在新竹市○○街94號2E室居所
    ，以將安非他命置放於吸食器內其下以火燒烤再吸取煙霧之
    方式，施用安非他命1次。嗣於94年2月22日晚上8時30分許
    ，在國道3號公路南向73公里桃園縣龍潭鄉路段其所駕駛之
    ZO
    ─1310號自小客車為警查獲，並在其上衣口袋扣得第一級毒
    品海洛因1包（淨重0.19公克，包裝重0.19公克）　　。
二、案經內政部警政署國道公路警察局第六警察隊移送臺灣桃園
　　地方法院檢察署檢察官呈請臺灣高等法院檢察署檢察長令移
    台灣新竹地方法院檢察署檢察官偵查起訴。
   理  由
一、本件被告所犯違反毒品危害防制條例第10條第1項、第2項之
    施用第一、二級毒品罪，非死刑、無期徒刑、最輕本刑為三
    年以上有期徒刑之罪，被告於本院準備程序進行中，就被訴
    事實為有罪之陳述，經本院合議庭認合於刑事訴訟法第273
    條之1之規定，裁定進行簡式審判程序，合先敘明。
二、右揭事實迭據被告甲○○於警詢、偵查及本院行準備程序暨
    審理時坦承不諱，並有第一級毒品海洛因1包（淨重0.19公
    克，包裝重0.19公克）扣案可稽，且其為警查獲後所採尿液
    經送驗結果，呈安非他命及嗎啡陽性反應，此有台灣尖端先
    進生技醫藥股份有限公司出具之濫用藥物檢驗報告附卷可佐
    ，而扣案之海洛因經法務部調查局鑑定結果，該包白粉含有
    海洛因成分，此有法務部調查局調科壹字第080009136號鑑
    定通知書在卷可佐。又被告前曾於91年間因違反毒品危害防
    制條例施用第一、二級毒品案件，經檢察官聲請強制戒治，
    由本院以90年度毒聲字第1646號裁定令入臺灣新竹戒治所施
    以強制戒治，於91年11月30日強制戒治執行完畢釋放，亦有
    全國施用毒品案件紀錄表及法務部全國檢察官線上查詢刑案
    人犯在監所最新資料報表存卷可參，是被告於強制戒治執行
    完畢釋放後5年內再度施用第一、二級毒品之犯行堪以認定
    ，應依法論科。
三、核被告所為，係犯毒品危害防制條例第10條第1項之施用第
    一級毒品罪及同條第2項之施用第二級毒品罪。其分別持有
    第一級毒品、第二級毒品之低度行為，應為施用第一級毒品
    、第二級毒品之高度行為所吸收，不另論罪。被告先後多次
    施用第一級毒品海洛因犯行，時間緊接，所犯罪名相同，顯
    係出於概括之犯意為之，為連續犯，爰依刑法第56條之規定
    以1罪論，並加重其刑。被告所犯之前開2罪之施用方式顯不
    相同，可見被告所為2罪間之犯意各別、行為互異，應分論
    併罰。又被告前曾於91年間因違反毒品危害防制條例施用第
    一、二級毒品案件，經本院以90年度訴字第571號判決分別
    判處有期徒刑7月、4月，並定應執行刑為有期徒刑10月，於
    92 年10月29日執行完畢，此有台灣高等法院被告前案紀錄
    表在卷可查，其於執行完畢後5年以內再犯本件有期徒刑以
    上之罪，均為累犯，依刑法第47條規定就施用第二級毒品部
    分加重其刑，就施用第一級毒品部分遞加重其刑。爰審酌被
    告前已因施用毒品案件，經令入戒治處所強制戒治且判刑，
    又再度施用足以導致精神障礙及生命危險之成癮性毒品，經
    施以長期戒治仍無法使其戒斷毒癮，足見其缺乏拒用毒品之
    決心及悔改之意，兼以施用毒品所生危害以自戕健康為主，
    及其施用次數，犯後坦承犯行態度良好等一切情狀，分別量
    處如主文所示之刑，並定其應執行之刑，以資懲儆。
四、扣案第一級毒品海洛因1包（淨重0.19公克，包裝重0.19公
    克，包裝袋已無從與毒品粉末析離）應依毒品危害防制條例
    第18條第1項前段宣告沒收銷燬。
據上論斷，應依刑事訴訟法第273條之1第1項、第299條第1項前
段，毒品危害防制條例第10條第1項、第2項、第18條第1項前段
，刑法第11條前段、第56條、第47條、第51條第5款，判決如主
文。
本案經檢察官許麗美到庭執行職務
中　　華　　民　　國　　94　　年　　6 　　月　　28　　日
                  刑事第一庭  法　  官　賴  淑  敏
以上正本證明與原本無異。
如不服本判決，應於判決送達後10日內向本院提出上訴狀 (應附
繕本 )，上訴於臺灣高等法院。
中　　華　　民　　國　　94　　年　　6 　　月　　28　　日
                              書 記 官  張  倩  影
附錄法條：
毒品危害防制條例第10條
施用第一級毒品者，處 6 月以上 5 年以下有期徒刑。
施用第二級毒品者，處 3 年以下有期徒刑。
